臺灣臺南地方法院刑事判決
110年度簡上字第227號
上  訴  人  臺灣臺南地方檢察署檢察官
上  訴  人  廖建喬
即  被  告          

上列上訴人因傷害案件，不服本院民國110年9月9日110年度簡字
第1713號第一審簡易判決（聲請簡易判決處刑案號：110年度偵
字第12398號），提起上訴，本院管轄之第二審合議庭判決如下
：
    主  文
上訴駁回。
廖建喬緩刑貳年。
    事實及理由
一、程序部分：
　　按被告於第二審經合法傳喚，無正當之理由不到庭者，得不
    待其陳述，逕行判決，刑事訴訟法第371條定有明文。對於
    簡易判決處刑不服而上訴者，得準用上開規定，此觀諸刑事
    訴訟法第455條之1第3項之規定自明。本件被告廖建喬經合
    法傳喚，無正當理由未到庭，本院爰不待其陳述，而為一造
    辯論判決。
二、本案經本院審理結果，認第一審簡易判決之認事、用法及量
    刑均無違法或不當，應予維持，均引用如附件第一審簡易判
    決書記載之犯罪事實、證據及理由。
三、檢察官上訴理由略以：
    檢察官依告訴人之請求，以：本件告訴人未曾出言挑釁，即
    無端遭被告毆打，且被告明知於屋頂上攻擊告訴人，告訴人
    有可能摔落屋頂而受重傷，卻仍執意攻擊告訴人，可見被告
    惡性重大，又被告於案發後唆使不明人士前往告訴人住處，
    顯見被告犯後態度不佳，原審量刑是否是適容有再行斟之餘
    地等語。
四、被告上訴理由略以：
　　原審判決過重，因被告已認罪並用盡方法請求告訴人原諒，
    且希望給予告訴人合理賠償，故可酌情減輕其刑等語。
五、本院之判斷：
　㈠按量刑輕重，係屬事實審法院得依職權自由裁量之事項，苟
    已斟酌刑法第57條各款所列情狀而未逾越法定刑度，不得遽
    指為違法。又在同一犯罪事實與情節，如別無其他加重或減
    輕之原因，下級審量定之刑，亦無過重或失輕之不當情形，
     上級審法院對下級審法院之職權行使，原則上應予尊重。
　㈡原審判決認被告罪證明確，係犯刑法第277條第1項之傷害罪
    ，引用刑法第277條第1項、第41條第1項前段，刑法施行法
    第1條之1第1項等規定，並審酌被告僅因工作上不滿告訴人
    謝建晟之回應態度，竟不思理性溝通處理，徒手毆打並推倒
    告訴人，致告訴人受有頭部挫傷、左肩挫傷、左肩胛峰鎖骨
    間關節部分脫位、前胸壁挫傷、頭皮挫傷、左側肩膀挫傷、
    頭暈等傷害，所為實有不該；復考量被告犯後始終坦承犯行
    ，並多次傳訊息向告訴人致歉，已見悔意，惟因賠償金額未
    達共識，且告訴人無意再行調解，迄今未賠償告訴人所受損
    害；兼衡被告無任何犯罪前科之素行，暨其於警詢自述所受
    教育程度為大學畢業、從事工程師、家庭經濟狀況小康等一
    切情狀，量處拘役30日，並諭知易科罰金之折算標準，經核
    其認事用法並無違誤，量刑亦未逾越法定刑度，且符合罪刑
    相當原則，自應予以維持。從而，檢察官及被告提起本件上
    訴，認原判決量刑失當，請求撤銷原判決，更為適當合法之
    判決，為無理由，應予駁回。
六、末查被告未曾因故意犯罪受有期徒刑以上刑之宣告，有臺灣
    高等法院被告前案紀錄表在卷可考，其因一時疏忽，致犯本
    件傷害罪，考量其犯罪後坦承犯行，復於本院審理期間就本
    件民事賠償給付完畢，有本院110年度南簡字第1442號民事
    判決、臺灣土地銀行匯款申請書及本院公務電話紀錄各一件
    在卷可按（見簡上卷第85至93、129、131頁），堪認被告知
    所悔悟，盡力彌補己過，經此次偵審程序後，應能知所警惕
    無再犯之虞，本院因認所宣告之刑，以暫不執行為適當，爰
    依刑法第74條第1項第1款之規定宣告緩刑如主文第二項所示
    ，以啟自新。
據上論斷，依刑事訴訟法第455條之1第1項、第3項、第368條、
第373條、第371條（本件依刑事判決精簡原則，僅記載程序法條
文），判決如主文。
本案經檢察官徐書翰聲請簡易判決處刑，檢察官林容萱到庭執行
職務。
中　　華　　民　　國　　111 　年　　5 　　月　　31　　日
                  刑事第四庭    審判長法　官  張  菁　　
                  　　　　　　　 
　　　　　　　　　                    法  官  盧鳳田
　　　　　　　　　　　　　　　　　　　 
　　　　　　　　　                    法  官　王鍾湄
以上正本證明與原本無異。
不得上訴。
                                      書記官  蔡佳玲
中　　華　　民　　國　　111 　年　　5 　　月　　31　　日
附錄本案論罪科刑法條：
中華民國刑法第277條第1項
傷害人之身體或健康者，處5年以下有期徒刑、拘役或50萬元以
下罰金。
附件：
臺灣臺南地方法院刑事簡易判決
110年度簡字第1713號
聲  請  人  臺灣臺南地方檢察署檢察官
被      告  廖建喬  男　(民國00年00月0日生)
            　　　　身分證統一編號：Z000000000號
　　　　　　　　　　住苗栗縣○○市○○街0號

上列被告因傷害案件，經檢察官聲請以簡易判決處刑（110年度
偵字第12398號），本院判決如下：
    主  文
廖建喬犯傷害罪，處拘役參拾日，如易科罰金，以新臺幣壹仟元
折算壹日。
    犯罪事實及理由
一、本案犯罪事實及證據，除犯罪事實欄第3行「徒手攻擊謝建
    晟」更正為「徒手毆打並推倒謝建晟」；證據補充「被告廖
    建喬於本院提出之刑事答辯狀內之自白、對話及簡訊內容擷
    圖（見本院卷第25至37頁）」外，其餘均引用檢察官聲請簡
    易判決處刑書之記載（如附件）。
二、論罪科刑：
　㈠核被告廖建喬所為，刑法第277條第1項之傷害罪。
　㈡爰審酌被告僅因工作上不滿告訴人謝建晟之回應態度，竟不
    思理性溝通處理，徒手毆打並推倒告訴人，致告訴人受有頭
    部挫傷、左肩挫傷、左肩胛峰鎖骨間關節部分脫位、前胸壁
    挫傷、頭皮挫傷、左側肩膀挫傷、頭暈等傷害，所為實有不
    該；復考量被告犯後始終坦承犯行，並多次傳訊息向告訴人
    致歉，已見悔意，此有被告提出之對話及簡訊內容擷圖在卷
    可佐（本院卷第29至37頁），惟因賠償金額未達共識，且告
    訴人無意再行調解，迄今未賠償告訴人所受損害；兼衡被告
    無任何犯罪前科之素行，有臺灣高等法院被告前案紀錄表附
    卷可查，暨其於警詢自述所受教育程度為大學畢業、從事工
    程師、家庭經濟狀況小康（見警卷第3頁）等一切情狀，量
    處如主文所示之刑，並諭知易科罰金之折算標準。
　㈢至被告固主張被告前無犯罪紀錄，且坦承犯行，已向告訴人
    道歉，並有與告訴人和解之意願，犯後態度良好，請求給予
    被告緩刑之機會。惟緩刑之宣告，除應具備刑法第74條所定
    條件外，並須有可認為以暫不執行刑罰為適當之情形，始得
    為之，此係屬法院裁判時得依職權自由裁量之事項（最高法
    院75年台上字第7033號、72年台上字第6696號判決意旨參照
    ）。查被告固未曾因故意犯罪受有期徒刑以上刑之宣告，有
    上揭前案紀錄表附卷可查，然本院審酌被告僅因工作上對於
    告訴人之回應態度有所不滿，即不顧同事情誼，徒手毆打並
    推倒告訴人，致告訴人受有前揭傷害，其犯罪動機可議，手
    段暴力，復未能獲得告訴人之諒解，且尚未有實質賠償，難
    認本件有何以暫不執行刑罰為適當之情形，自無從諭知緩刑
    之宣告，被告上開主張尚難憑採，併此敘明。
三、依刑事訴訟法第449條第1項前段、第3項、第454條第2項，
    刑法第277條第1項、第41條第1項前段，刑法施行法第1條之
    1第1項，逕以簡易判決處刑如主文。
四、如不服本判決，得自收受送達之日起20日內，向本院提起上
    訴狀（須附繕本），上訴於本院管轄之第二審地方法院合議
    庭。
本案經檢察官徐書翰聲請以簡易判決處刑。
中　　華　　民　　國　　110 　年　　9 　　月　　9 　　日
                  刑事第七庭    法　官  吳彥慧
以上正本證明與原本無異。
                                書記官  張儷瓊 
中　　華　　民　　國　　110 　年　　9 　　月　　10　　日
附件：
臺灣臺南地方檢察署檢察官聲請簡易判決處刑書　
                                    110年度偵字第12398號
　　被　　　告　廖建喬　男　30歲（民國00年00月0日生）
　　　　　　　　　　　　住苗栗縣○○市○○街0號
　　　　　　　　　　　　國民身分證統一編號：Z000000000號
上列被告因傷害案件，已經偵查終結，認為宜以簡易判決處刑，
茲將犯罪事實及證據並所犯法條分敘如下：
　　　　犯罪事實
一、廖建喬於民國109年12月10日12時許，在臺南市○○區○○里○○0
    00號廠房屋頂，因故與謝建晟發生口角，竟基於傷害之犯意
    ，徒手攻擊謝建晟，致謝建晟受有頭部挫傷、左肩挫傷、左
    肩胛峰鎖骨間關節部分脫位、前胸壁挫傷、頭皮挫傷、左側
    肩膀挫傷、頭暈等傷害。
二、案經謝建晟訴由臺南市政府警察局新化分局報告偵辦。
　　　　證據並所犯法條
一、上開犯罪事實，業據被告廖建喬於警詢中坦承不諱，核與告
    訴人謝建晟於警詢中證述之情節相符，並有台灣基督長老教
    會新樓醫療財團法人麻豆新樓醫院診斷證明書、天成醫療社
    團法人天晟醫院診斷證明書各1份在卷可憑，足認被告之自
    白與事實相符，其犯嫌堪以認定。
二、核被告所為，係犯刑法第277條第1項之傷害罪嫌。
三、依刑事訴訟法第451條第1項聲請逕以簡易判決處刑。
　　此　致
臺灣臺南地方法院
中　　華　　民　　國　 110　　年　　7 　　月　　7 　　日
                              檢 察 官  徐書翰
本件證明與原本無異
中　　華　　民　　國　 110　　年　　7 　　月　　20　　日
                              書 記 官  陳耀章